臺灣新北地方法院三重簡易庭小額民事判決
     　　　　　　　　　　　　　　　110年度重小字第3802號
原      告  郭順福  
被      告  謝士彬  
訴訟代理人  李後億  
            邱柏霖  
上列當事人間請求侵權行為損害賠償事件，經本院於民國111年3
月23日言詞辯論終結，本院判決如下：
    主  文
被告應給付原告新臺幣參萬肆仟壹佰伍拾伍元，及自民國一一○
年十一月十日起至清償日止，按年息百分之五計算之利息。
原告其餘之訴駁回。
訴訟費用新臺幣壹仟元由被告負擔新臺幣捌佰壹拾玖元，餘由原
告負擔。
本判決原告勝訴部分得假執行。
    事實及理由要領
一、原告主張：
    被告前於民國110年9月5日9時24分許，駕駛車牌號碼0000-0
    0號自用小客車，行經新北市○○區○○○道0段000號處時，因未
    保持安全間距之過失，致碰撞原告所有之車牌號碼
　　000-0000號營用小客車（下稱系爭車輛），致系爭車輛受損
    ，原告並因而受有下列損害：⑴營業損失新臺幣（下同）1萬
    9,682元：系爭車輛發生前開損害後，於假日及等待保險公
    司安排入場進修期間均無法使用，直至110年9月17日始維修
    完成，以一日平均營收為1,514元計算，計受有1萬9,682元
    之損失。⑵維修費用2萬1,009元。爰依侵權行為損害賠償之
    法律關係提起本件訴訟，並聲明：被告應給付原告4萬1,691
    元，及自起訴狀繕本送達翌日起至清償日止，按年息百分之
    5計算之利息。
二、被告則以：就過失責任及系爭車輛維修至110年9月17日等情
    不為爭執，但否認原告受有工作損失，另就維修費用部分主
    張零件折舊等語置辯，並聲明：原告之訴駁回。
三、法院之心證：
（一）原告主張之上開事實，業據其提出陳述意見申請書、初步
      分析研判表、車損照片、行車執照、估價單、統一發票及
      收據、計程車運輸合作社函文、道路交通事故當事人登記
      聯單等件為證（本院卷第13至41頁），核屬相符，並為被
      告所不爭執，本院依調查證據之結果及斟酌全辯論意旨，
      堪信原告上開主張為真實。
（二）按因故意或過失，不法侵害他人之權利者，負損害賠償責
      任；又汽車、機車或其他非依軌道行駛之動力車輛，在使
      用中加損害於他人者，駕駛人應賠償因此所生之損害，民
      法第184條第1項前段及第191條之2前段分別定有明文。本
      件被告因未保持安全間距之過失，致系爭車輛因而受損等
      情，已如前述，原告請求被告負損害賠償責任，自屬有據
      。茲就原告所請求之項目審酌如下：
    ⒈營業損失1萬9,682元部分：
      原告主張其以系爭車輛作為營業使用，修復期間共有13日
      不能營業，以計程車公會標準即一日1,514元計算，共計
      受有1萬9,682元之損失等情，業據提出有限責任台北市人
      人計程車運輸合作社函文、估價單、統一發票等件為證，
      其主張之修車天數並為被告所不爭執。被告雖辯稱：無法
      證明原告於修車期間確實受有薪資減損云云，惟原告既以
      系爭車輛作為計程車營業，系爭車輛於維修期間無法使用
      ，原告因而主張其受有營業損失，並無不妥，是原告此部
      分之請求，自屬有據。
　　⒉系爭車輛維修費用部分：
      按物被毀損時，被害人除得依民法第196條請求賠償外，
      並不排除民法第213條至第215條之適用。而依民法第196
      條請求賠償物被毀損所減少之價額，得以修復費用為估定
      之標準，但以必要者為限（例如︰修理材料以新品換舊品
      ，應予折舊）。經查，系爭車輛係於108年4月出廠使用（
      推定為15日），有行車執照在卷佐參（本院卷第23頁），
      至110年9月5日因被告過失侵權行為而撞損時止，已使用2
      年4月餘，依營利事業所得稅查核準則第95條第6項規定：
      「固定資產提列折舊採用定率遞減法者，以一年為計算單
      位，其使用期間未滿一年者，按實際使用之月數相當於全
      年之比例計算之，不滿一月者，以一月計」之方法計算結
      果，該車實際使用之期間應以2年5月計算。原告雖主張系
      爭車輛之後保險桿加強鋼樑、後保險桿皮、後超音波感知
      器固定座等處均曾於110年5月4日進行更換云云，惟僅提
      出估價單（本院卷第29至31頁），而無前開零件確實曾經
      更換之事證，其折舊年月自仍應以前開2年5月計算。再依
      行政院所頒定資產耐用年數表及固定資產折舊率之規定，
      租賃用小客車之耐用年數為4年，依定率遞減法每年折舊
      千分之438，則原告請求之修理費中零件費用7800元，依
      上開標準計算其折舊後為2,014元（計算式如附表）。是
      本件原告承保車輛所受損害之合理修復費用為上開扣除折
      舊額之零件費用2,014元及其他無須折舊之工資費用2,387
      元、塗裝費用1萬0,072元，共計1萬4,473元（計算式：2,
      014元＋2,387元＋1萬0,072元），逾此部分之請求，即屬無
      據，不應准許。
　　⒊綜上，原告得請求被告賠償之損害共計為3萬4,155元（即1
      萬9,682元＋1萬4,473元）。
四、從而，原告依侵權行為法律關係，請求被告給付原告3萬4,1
    55元，及自起訴狀繕本送達翌日即110年11月10日（本院卷
    第71頁）起至清償日止，按年息百分之5計算之利息，為有
    理由，應予准許；逾此部分之其餘請求，為無理由，應予駁
    回。
五、本件原告勝訴部分，係依小額訴訟程序所為被告敗訴之判決
    ，應依職權宣告假執行。另本件確定訴訟費用為1,000 元，
    （第一審裁判費1,000元），併依職權確定由被告負擔819元
    ，其餘由原告負擔。     
中    華    民    國   111    年    4     月    22    日
                  臺灣新北地方法院三重簡易庭
                      法      官  王雅婷
以上正本係照原本作成。
如不服本判決，應於送達後20日內，向本院提出上訴狀，並表明
上訴理由（上訴理由應表明一、原判決所違背之法令及具體內容
。二、依訴訟資料可認為原判決有違背法令之具體事實。），如
於本判決宣示後送達前提起上訴者，應於判決送達後20日內補提
上訴理由書（須附繕本），如未於上訴後20日內補提合法上訴理
由書，法院得逕以裁定駁回上訴。
中    華    民    國   111    年    4     月    22    日
                      書  記  官  陳芊卉